【裁判字號】    92,易,225
【裁判日期】    920725
【裁判案由】    竊盜
【裁判全文】
臺灣桃園地方法院刑事判決                          九十二年度易字第二二五號
    公訴人  臺灣桃園地方法院檢察署檢察官
    被  告  己○○
右列被告因竊盜案件，經檢察官聲請簡易判決處刑（九十一年度偵字第一九三七八號
）及臺灣桃園地方法院檢察署移
、四六八八、四八四三、六０六七號），經本院改用通常程序，判決如左：
    主  文
己○○共同連續攜帶兇器，毀越安全設備竊盜，累犯，處有期徒刑壹年陸月，鑰匙壹
支、六角扳手壹支、千斤頂壹支、一字起子壹支及扣案之上開黑色手提包壹只（內有
手電筒壹支、自製開鎖起子伍支、六角扳手壹支、三角挫刀壹支及平面挫刀貳支）均
沒收。
    事  實
一、己○○前於民國（下同）八十六年間，因違反麻醉藥品管理條例等案件，經本院
    先後判處徒刑，並定其應執行有期徒刑一年四月確定，自八十八年一月二十八日
    起接續執行，至八十八年四月九日假釋出監，再自八十九年五月五日起因撤銷假
    釋執行，至九十年五月七日始執行完畢，竟仍不知悛悔，復基於意圖為自己不法
    所有之概括犯意，先後於：
    （一）九十一年八月十八日二十二時許，在桃園縣龍潭鄉○○路一五六號前，持
          其所有客觀上足以對人之生命、身體構成危害之兇器六角扳手乙支，竊得
          戊○○所有停放該處之ＬＫ─２６２９號自用小客車乙輛，供其日常代步
          之用。
    （二）九十一年十月二十三日十五時三十分許，與庚○○（現通緝中，另行審結
          ）基於上開犯意之聯絡，持庚○○所有黑色手提包乙只（內有己○○所有
          手電筒乙支及庚○○所有客觀上足以對人之生命、身體構成危害之兇器自
          製開鎖起子五支、六角扳手乙支、三角挫刀乙支、平面挫刀二支），一同
          侵入昇銳電子股份有限公司（下稱昇銳公司）桃園縣八德市○○路六八一
          號員工宿舍內（惟無故侵入他人住宅部分，未據告訴），由庚○○動手在
          上開員工宿舍餐廳內，竊得昇銳公司員工所有置放該處之活動式折疊桌乙
          張（價值新台幣二千元），己○○則同時另行著手搜尋上開員工宿舍內其
          他財物（惟多為電視機、音響等小家電，價值不高，而未竊取）。嗣經黃
          清根帶著上開活動式折疊桌先行走至上開員工宿舍門口時，即遭警當場發
          覺上情，而逮捕己○○、庚○○二人到案，並扣得上開活動式折疊桌（業
          據昇銳公司員工甲○○領回）。
    （三）九十一年十一月四日十時許，與李林甲（另案偵查）基於上開犯意之聯絡
          ，持李林甲所有客觀上足以對人之生命、身體構成危害之兇器千斤頂及一
          字起子各乙支，先毀壞乙○○桃園縣大溪鎮南興里二十鄰三塊厝十七之六
          號住宅鐵窗後，再踰越上開鐵窗之安全設備後，一同侵入乙○○上開住宅
          內，竊得乙○○所有洋酒八瓶、電視機、ＤＶＤ主機、ＤＶＤ點唱機及擴
          大機各乙台。
    （四）九十一年十一月二十日二十三時許，在桃園縣平鎮市東社里社子三之三號
          旁，持其所有鑰匙乙支及上開兇器六角扳手乙支，竊得丙○○所有停放該
          處之ＶＩ─８１４９號自用小客車乙輛，供己日常代步之用。
    （五）九十一年十一月下旬某日下午（非屬夜間），與郭聰龍（綽號「小龍」，
          另案偵查）基於上開犯意之聯絡，由己○○持其所有上開兇器一字起子乙
          支，郭聰龍則在一旁把風，先毀壞壬○○○桃園縣中壢市○○路○段五０
          ０巷六七號住宅後門後，再一同侵入壬○○○上開住宅內，竊得壬○○○
          所有身分證、健保卡各乙紙、白金手環乙個、佛珠數十串、鄧仁宏所有身
          分證、駕駛執照各乙紙及支票簿乙本。
    （六）九十二年一月九日十九時許之夜間，與年籍不詳綽號「阿成」之成年男子
          基於上開犯意之聯絡，先踰越辛○○桃園縣中壢市五權里五鄰上三座屋二
          八之二五號住宅圍牆之牆垣後，再一同侵入上開住宅內，竊得辛○○所有
          停放上開住宅車庫內之ＬＫ─７４１１號自用小客車乙輛。
二、案經桃園縣警察局中壢分局報請臺灣桃園地方法院檢察署檢察官聲請簡易判決處
    刑及移送併案審理。
    理  由
一、訊據被告己○○固坦承右揭事實一、（一）及（三）至（六）之犯行，惟矢口否
    認右揭事實一、（二）之犯行，辯稱：伊當時係為上廁所，始進入昇銳公司上開
    員工宿舍內，並無竊取財物之故意及行為，至於上開活動式折疊桌乙張，則係庚○○個人行竊所得，與伊無涉，伊亦不知庚○○竊取上開活動式折疊桌之行為云
    云。經查：被告右揭事實一、（一）及（三）至（六）之犯行，業據被告迭次於
    警、偵訊中及本院審理時坦承不諱，核與被害人戊○○、乙○○、丙○○、壬○○○、辛○○五人分別於警訊及偵查中指述之情節及證人張鼎祥、李林甲、郭聰
    龍三人分別於警訊及偵查中證述之情節，均相符合，復有上開ＬＫ─２６２９號
    、ＶＩ─８１４９號、ＬＫ─７４１１號自用小客車之車輛竊盜、車牌失竊資料
    個別查詢報表、被害人乙○○、壬○○○二人上開住宅內所採得被告己○○遺留
    指紋之內政部警政署刑事警察局九十一年十一月十三日刑紋字第０９１０３０８
    ８２２號、九十二年一月九日刑紋字第０９２０００１１５１號鑑驗書、被害人
    乙○○、壬○○○、辛○○三人上開住宅現場照片及上開ＬＫ─２６２９號、Ｖ
    Ｉ─８１４９號（惟遭第三人懸掛８Ｐ─９３１２號車牌）自用小客車指認照片
    各乙份，在卷可稽，應堪認定。至於被告右揭事實一、（二）之犯行，業據其本
    人於警訊中供稱「我騎機車載庚○○去該處找綽號「中敏（年籍不詳）」的男子
    ，但沒找到而折返途經右述員工宿舍前時，我入內察看該員工宿舍時，警方就到
    達現場隨後就被逮捕了（見九十一年度偵字第一九三七八號偵查卷第八、九頁）
    」、「我要看有無值錢的物品或現金可以行竊，但我只看到該宿舍內只有電視、
    音響等物品，沒有我想要的物品，所以我沒有入內行竊（見同上偵查卷第九頁）
    」、「我是路過順道入內看看，而不是事先選定的目標（見同上偵查卷第九頁）
    」等語明確，核與同案被告庚○○於警訊中供稱「我因與己○○二人至桃園縣八
    德市○○路六八一號（昇銳電子股份有限公司）員工宿舍行竊得手（活動折疊桌
    乙台）後，離去時為警當場查獲（見同上偵查卷第三頁）」、「我與己○○是於
    警方查獲前五分鐘行竊的（見同上偵查卷第三頁）」、「（警方查獲你與己○○
    二人時（於員工宿舍門口前），你正左手拿著活動折疊桌乙台，右手拿著裝有開
    鎖工具黑色手提包，正準備離去？另己○○還在員工宿舍內做何事？）己○○還
    在員工宿舍內觀看（見同上偵查卷第三頁）」、「（你與己○○二人未經人同意
    進入行竊？還有竊取得手何物品？）只有竊取得活動折疊桌乙台，沒有其他物品
    （見同上偵查卷第四頁）」、「....，我是於今天與己○○二人第一次作案（見
    同上偵查卷第四頁）」等語、證人即昇銳公司員工甲○○迭次於警、偵訊中及本
    院審理時證稱「（右記失竊物品何人所有？）係我管理之員工宿舍內員工所有（
    見同上偵查卷第十四頁）」、「因我兼任該員工宿舍管理員職務，所以我清楚知
    道該折疊活動桌係員工宿舍內所有之物品無誤（見同上偵查卷第十五頁）」、「
    ....，員工宿舍我管，有一張桌子擺在一樓餐廳後來被偷，該處的後門平時並沒
    有上鎖，竊賊（即被告與同案被告庚○○二人）應是從後門進入，宿舍沒有裝設
    監視錄影，現場沒有被偷其他東西，也沒有東西被毀損，.... （見同上偵查卷
    五十一、五十二頁）」、「九十一年十月間我是昇銳電子公司的總務兼宿舍管理
    員，當時是警員通知我到場，當時這個宿舍沒有管理員，這個宿舍是一樓廠房改
    建，這個宿舍四周沒有圍牆，可是有出入用的前後門，....，被偷的折疊椅是公
    司外勞員工的，可是我不確定是那一位所有，我確定這張折疊椅當天是放在宿舍
    裡面，我當天檢查宿舍門窗都沒有被破壞，失竊當時宿舍裡沒有人，可是當時有
    人居住使用，這個宿舍有二間廁所在宿舍裡面大門旁，這個宿舍沒有廚房只有餐
    廳，客廳跟餐廳是在後門裡面的地方（見本院卷九十二年五月九日筆錄）」等語
    及證人即警員丁○○於本院審理時證稱「當時我們原先在查別的毒品案件，剛好
    經過案發現場，現場附近都是田地住家不多，看到被告（庚○○）手裡扣案的折
    疊椅從員工宿舍大門跑出來，我們就攔下他們盤查才查獲此案，他們二人有停放
    機車在附近，也有扣到一批工具，.... （見本院卷九十二年六月十三日筆錄）
    」等語，均相符合，復有業據證人甲○○領回上開活動式折疊桌乙張之贓物領據
    乙紙、上開活動式折疊桌之照片二紙、同案被告庚○○所有上開自製開鎖起子五
    支、六角扳手乙支、三角挫刀乙支及平面挫刀二支之照片乙紙，在卷可佐，亦堪
    認定。雖被告事後於偵查中及本院審理時均改稱其當時係為上廁所，始進入上開
    員工宿舍，亦不知同案被告庚○○竊得上開活動式折疊桌乙張云云，惟被告此部
    分所述，不僅核與其本人於警訊中供述之情節不符，亦核與同案被告庚○○上開
    供述之情節及證人甲○○上開證述之情節，均相矛盾，且上開現場附近多屬農田
    住家不多乙節，亦據證人丁○○到院證述明確，則被告當時若果有上廁所之急需
    ，亦可就近方便解決即可，亦無必須進入上開員工宿舍之必要，更遑論與同案被
    告庚○○一同攜帶內裝上開手電筒乙支、自製開鎖起子五支、六角扳手乙支、三
    角挫刀乙支及平面挫刀二支之上開黑色手提包，而進入上開員工宿舍之可能，至
    為灼然，是被告此部分所辯，顯係事後卸責之詞，不足採信。被告右揭事實一、
    （一）至（六）之犯行已臻明確，應予依法論科。
二、查上開六角扳手乙支、千斤頂乙支、一字起子乙支及扣案之自製開鎖起子五支、
    六角扳手乙支、三角挫刀乙支、平面挫刀二支等，均屬具有相當長度之金屬物品
    ，在客觀上均足以對人之生命、身體構成危害，應均屬兇器之一種，核被告右揭
    事實一、（一）、（二）、（四）所為，均係犯刑法第三百二十一條第一項第三
    款之攜帶兇器竊盜罪；右揭事實一、（三）所為，係犯刑法第三百二十一條第一
    項第二款、第三款之攜帶兇器，毀越安全設備竊盜罪；右揭事實一、（五）所為
    ，係犯刑法第三百二十一條第一項第二款、第三款之攜帶兇器，毀壞門扇竊盜罪
    ；右揭事實一、（六）所為，則係犯刑法第三百二十一條第一項第一款、第二款
    之踰越牆垣，於夜間侵入住宅竊盜罪。公訴人僅以被告右揭事實一、（二）所為
    ，即逕向本院桃園簡易庭聲請以簡易判決處刑為之，而漏未論及被告右揭事實一
    、（一）及（三）至（六）之犯行，有如上述，且被告右揭事實一、（一）及（
    三）至（六）之犯行與右揭事實一、（二）之犯行間，亦有連續犯之裁判上一罪
    關係，依刑事訴訟法第二百六十七條之規定，應併為公訴人原起訴效力所及，本
    院自應併予審理，則本院所認定被告右揭事實一、之犯罪事實，顯與公訴人據以
    求處罪刑之事實（即右揭事實一、（二）之犯行）不符，爰依刑事訴訟法第四百
    五十一條之一第四項但書第二款前段及第四百五十二條之規定，將本件改用通常
    程序審理，合先敘明。被告所犯上開六次竊盜犯行，其時間緊接，所犯構成要件
    相同，顯係基於概括犯意所為，為連續犯，應依刑法五十六條之規定，論以情節
    較重之右揭事實一、（三）之攜帶兇器，毀越安全設備竊盜乙罪，並加重其刑。
    被告就右揭事實一、（二）、（三）、（五）至（六）之犯行，分別與同案被告
    庚○○、李林甲、郭聰龍、「阿成」四人間，各有犯意聯絡及行為分擔，為共同
    正犯。又被告前於八十六年間，因違反麻醉藥品管理條例等案件，經本院先後判
    處徒刑，並定其應執行有期徒刑一年四月確定，自八十八年一月二十八日起接續
    執行，至八十八年四月九日假釋出監，再自八十九年五月五日起因撤銷假釋執行
    ，至九十年五月七日始執行完畢，此有臺灣高等法院被告全國前案紀錄表乙份可
    佐，其復於五年內再犯有期徒刑以上之本罪，為累犯，應依刑法第四十七條之規
    定，加重其刑，並依法遞加重之。爰審酌被告前曾受有期徒刑之執行完畢，竟仍
    不知悛悔，復為圖一己不法所有，即先後獨自乙人或與同案被告庚○○、李林甲
    、郭聰龍、「阿成」等人，分別攜帶上開兇器、踰越門扇、安全設備或夜間侵入
    他人住宅竊盜，不僅損及被害人昇銳公司員工、戊○○、乙○○、丙○○、壬○○○、辛○○等人之權益，更嚴重破壞社會上財產之安全及被告犯罪後之態度等
    一切情狀，量處如主文所示之刑，以資儆懲。
三、至於上開鑰匙乙支（即右揭事實一、（四）部分）、六角扳手乙支（即右揭事實
    一、（一）及（四）部分）、千斤頂乙支（即右揭事實一、（三）部分）、一字
    起子乙支（即右揭事實一、（三）及（五）部分）、扣案之上開黑色手提包乙只
    （內有上開手電筒乙支、自製開鎖起子五支、六角扳手乙支、三角挫刀乙支及平
    面挫刀二支（即右揭事實一、（二）部分）），分別為被告及共同正犯庚○○所
    有供上開犯罪所用之物，業據本院認定在卷，有如上述，雖上開鑰匙乙支、六角
    扳手乙支、千斤頂乙支及一字起子乙支均未據扣押在案，惟既無法證明其等均已
    滅失不存，自仍應依刑法第三十八條第一項第二款之規定，均宣告沒收之。
據上論斷，應依刑事訴訟法第四百五十二條、第二百九十九條第一項前段，刑法第二
十八條、第五十六條、第三百二十一條第一項第二款、第三款、第四十七條、第三十
八條第一項第二款，判決如主文。
本案經檢察官邱曉華到庭執行職務。
中      華      民      國      九十二      年      七    月    二十五  日
                          臺灣桃園地方法院刑事第四庭
                                    法  官   林晏鵬
右正本證明與原本無異。
如不服本判決，應於判決送達後十日內向本院提出上訴狀( 應附繕本 )，上訴於
臺灣高等法院。
                                    書記官   陳青瑜
中      華      民      國      九十二      年      七    月    二十八  日
附錄法條：刑法第三百二十一條
中華民國刑法第三百二十一條
犯竊盜罪而有左列情形之一者，處六月以上、五年以下有期徒刑：
一  於夜間侵入住宅或有人居住之建築物、船艦或隱匿其內而犯之者。
二  毀越門扇、牆垣或其他安全設備而犯之者。
三  攜帶兇器而犯之者。
四  結夥三人以上而犯之者。
五  乘火災、水災或其他災害之際而犯之者。
六  在車站或埠頭而犯之者。
前項之未遂犯罰之。


司法院資訊處製作；財團法人民間司法改革基金會備份。
